【裁判字號】    88,易,4529
【裁判日期】    890103
【裁判案由】    商標法
【裁判全文】
臺灣板橋地方法院刑事判決                        八十八年度易字第四五二九號
    公  訴  人  臺灣板橋地方法院檢察署檢察官
    被      告  甲○○
右列被告因商標法案件，經檢察官提起公訴（八十八年度偵字第二二九八八號），本
院判決如左：
    主  文
甲○○連續行使偽造私文書，處有期徒刑陸月，緩刑年，扣案如附表一、二所示之
仿冒服飾（皆含如附表一、二「零附件與標示內容」欄所示之零附件）沒收。
    事  實
一、甲○○明知綽號「阿盛」所販賣之polo衫、襯衫、圓領衫、茄克，於胸前所及
    領標、直側標、洗滌標、鈕釦、拉鏈頭、吊牌上所印如附表備註欄標示之企鵝
    圖樣、「MUSINGWEAR」、「GRANDSLAM」及「MIRACLE CARE」字樣，其
    部分係日商東洋紡績株式會社（Toyobo Co.,Ltd，即東洋紡績份有限公司，以下
    簡稱為「東洋公司」）繼受美商滿星懷公司（MusingWear,Inc.）申請核准，
    部分係該公司自行申請，部分係日商岡本裕晴申請，均經濟部中央標準局（現
    改制為「智慧財產局」）准以第七二九四七號、第三二一八六三號、第四三
    二三三八號第三一七五九一號第六六七三七五號註冊，分別享有自八十年
    九月一日起至九十年八月三十一日止、自八十年四月一日起至九十年三月三十
    一日止及自八十年四月一日起至九十年三月三十一日止、自八十一年二月一日
    起至九十一年一月三十一止、自八十四年元月十六日起至九十四年一月十五日
    止之專用期間，分別指定使用於男用內衣及睡衣針織衣服運動服及便服，衣
    服、鈕扣、拉鍊、扣條，衣服、鈕扣、拉鍊、扣條，各種男女服裝、運動服
    、休閒服、童裝、泳裝、內衣等商品上專用權之商標（前三者均自八十三年一月
    一日起授權予滿心企業股份有限公司在台灣代理銷售）於同一商品上，並印有「
    日本製」、「東洋紡」或「MADE IN JAPAN」等虛偽出產國標示於
    吊牌、直側標及洗滌標上之仿冒服飾，其上懸掛之吊牌與所縫洗滌標，除係附加
    相同於前述註冊商標於關同一商品之標帖，吊牌上更印有「    元株式會社
    」或「株式會社」等依習慣表示該日商公司經銷用意證明字樣之偽
    造私文書，竟基於營利之概括犯意，於八十七年十一月下旬某日在其臺北縣三重
    市○○路○段五巷三十二號三樓住處以每件新台幣（下同）四、五百元之價格，
    向「阿盛」購入數量不詳之前開服飾後，自八十七年十二月初某日至八十八年五
    月十三日止，分別以每件新台幣（下同）一千元、一千二百元、二千三百元不等
    之價格連續至設在台北縣三重市○○○路一二○之一號之「峰國商行」販賣計一
    百四十餘件予曾英雄（已另案審結），另於八十八年五月七日至設在臺北縣三重
    市○○○路八十之一號之「建美名坊服飾店」販賣九十件予陳含笑（已另案審結
    ），並依此方式連續行使前開之偽造私文書多次，均足生損害於「株式會社
    」。嗣曾英雄於八十八年五月十四日下午三時許在峰國商行內為警查獲，並
    扣得其所有如附表一所示之圓領衫一件、POLO衫八十九件、襯衫十二件、夾克三
    十三件等仿冒服飾（各含如附表一「零附件數與標示內容」欄所示除外之零附
    件）及供其販賣仿冒商品兼行使偽造私文書所用之膠套吊牌（polo衫上各懸掛一
    只，外放證物袋內二十五只，另一只附於偵查卷）與估價單八張；陳含笑則於八
    十八年五月十四日下午三時許，在建美名坊服飾店內為警查獲，並扣得如附表二
    所示之POLO衫六十六件、襯衫十七件、圓領衫六件（各含如附表二「零附件數與
    標示內容」欄所示之零附件，另一件乃與本案無關之LACOST牌POLO衫），日商東
    洋公司始悉上情。
二、案經日商東洋公司訴請台灣板橋地方法院檢察署檢察官偵查起訴。
    理  由
一、訊據被告甲○○就伊向阿盛購入含有如附表所示標示及零附件之企鵝牌服飾，先
    後於前開時地販賣一百三十五件及九十件予曾英雄及陳含笑，嗣曾、陳二人如何
    被查獲等情固不諱言；然矢口否認犯行，辯稱阿盛經友人介紹，將企鵝牌服飾整
    批切貨予伊時，曾提出稅單及日文發票向伊表示，該批衣服係單幫客自日本攜回
    之真品，伊購入時根本不知該批服飾係台灣製造之仿冒他人註冊商標之商品，曾
    英雄被扣案多餘之企鵝吊牌係由衣服上脫落云云。惟查：
  (一)右揭事實業據告訴人即日商東洋公司之代理人潘昭仙、陳蒨儀、張卓立律師指訴
    綦詳，曾英雄及陳含笑於前開時地如何自甲○○購入企鵝服飾銷售至被查獲等情
    ，亦據其二人分別於本院八十八年度易字第三三二一號、第三三二三號商標法案
    偵審中供明，並有如事實欄所示之服飾、估價單、吊牌扣案及本案與前二案卷存
    、載明如前述內容專用權之商標公報三紙、商標註冊證九紙暨企鵝牌真品服飾（
    含吊牌）樣張二紙、統一發票二紙、專櫃銷貨對帳單二紙等影本可稽；而扣案之
    企鵝牌服飾上之於胸前所繡及領標、直側標、洗滌標、鈕釦、拉鏈頭、吊牌上印
    有如附表所示之企鵝圖樣、「MUSING WEAR」、「GRANDSLAM」、「MIRACLE CARE
    」字樣之商標及印有「日本製」、「東洋紡」或「MADE IN JAPAN
    」等出產國標示，其吊牌復印有「    元株式會社」或「株式會社
    」等字樣，其鈕釦係以直線車縫，衣襬內縫合處無貨號標示，與真品服飾其
    鈕釦係採十字車縫，衣襬內縫合處並有與吊牌相同之貨號標示有異等情，亦經本
    院八十八年度易字第三三二一號案於八十八年九月十五日及同年月三十日暨八十
    八年度易字第三三二三號案於八十八年十一月十一日訊問時勘驗無訛，已於各該
    案筆錄記明在卷，可見扣案之企鵝牌衣服均屬仿冒，該服飾及吊牌上印有如附表
    備註欄所示之「日本製」或「    元株式會社」、「株式會社
    」等字樣，亦係虛偽標示。
  (二)被告辯稱阿盛告以該批衣服係單幫客自日本攜回之真品云云，迄未提出「阿盛」
    之真實姓名、年籍、住址、連絡方式供本院查證，或出示所謂之稅單、日文發票
    以實其說；而一般單幫客搭機自服飾原產國攜回者，皆屬量少質精之品項，焉能
    以每件三、四百元之價格大量切貨予被告；況企鵝牌服飾，為國際著名之精品，
    其真品依前二案卷附統一發票及專櫃銷貨對帳單所示，每件零售價格皆四、五千
    元以上，扣案服飾所「金企鵝」標則更逾此數，被告從事服飾批發自難諉為不
    知，竟就扣案與當季款式無異之企鵝牌服飾以前述之低價切貨，參以其供稱「阿
    盛」非正品企鵝牌服飾之代理商或貿易商，就曾英雄於前案中所供：「（你是否
    知道你販賣之企鵝牌係仿冒品？）知道。（為何知道你所販賣之企鵝牌衣服係仿
    冒品？）因為賣給我老闆甲○○每次賣衣服給我均會另拿企鵝吊牌讓我掛於衣服
    ，我才知道該衣服為仿冒品。原本以為該企鵝牌係水貨，而我為了要賺取利潤照
    顧家庭，所以我才賣該衣服。：：（你是否知道賣仿冒品是違法的？）知道，但
    我看很多店裡均在賣仿冒品，所以我才會賣該仿冒服飾。」、「（所賣的衣服是
    掛何公司之名？）滿心企業 (股)公司，（何以掛此牌才可以販賣？）甲○○說
    的。」（見八十八年度偵字第一二二九五號卷第九、十、三十頁），亦表示無意
    見（見本院八十八年十二月十五日及同年月二十日訊問筆錄），足證被告購入時
    即知係仿冒及虛偽標示之商品甚明，所辯毋乃畏罪卸責之詞，不值採信。是本件
    事證明確，被告之犯行堪以認定，應依法論科。
二、扣案之服飾及吊牌上，除有如前述之虛偽原產國標示外，並印有「    元株式會
    社」或「株式會社」之字樣，依習慣係表示該日商公司經銷用
    意之證明，按刑法第二百二十條第一項之規定應以私文書論（最高法院七十二年
    度臺上字第四七二六號判決意旨參照），被告甲○○明知而將之連同仿冒服飾販
    售予曾英雄及陳含笑，核係犯商標法第六十三條之販賣使用他人註冊商標之仿冒
    商品罪、刑法第二百五十五條第二項之販賣虛偽標記商品罪及刑法第二百十六條
    、第二百十條之行使偽造私文書罪，其其先後販賣仿冒及虛偽產地標示之商品暨
    行使偽造私文書均時間緊接，所犯各為構成要件相同之罪名，顯係基於概括犯意
    反覆為之，皆為連續犯，應各論以一罪，並加重其刑，其同一販賣行為觸犯上開
    三罪名，為想像競合犯，應從一重之行使偽造私文書罪處斷，起訴書就販賣虛偽
    標記商品及行使偽造私文書部分雖未記載，然此與其餘部分有裁判上一罪之關係
    ，本院得併予審究。又被告甲○○無犯罪前科，有台灣高等法院檢察署刑案紀錄
    簡覆表可憑，爰審酌其素行、犯罪之動機、目的、手段、所生危害及犯後態度等
    一切情狀，量處如主文所示之刑，資以懲儆。茲被告未曾受有期徒刑之宣告，其
    因貪圖厚利，致罹刑章，經受此科刑教訓後，當益知戒慎、信無再犯之虞，本院
    認所宣告之刑以暫不執行為適當，爰併宣告緩刑年，以啟自新。扣案如附表一
    、二所示之服飾（各含如附表一、二標示內容欄所示之零附件）係使用他人註冊
    商標之仿冒商品，不問屬被告所有與否，依法均應宣告沒收；至八十八年度易字
    第三三二一號案中扣得之膠套吊牌（polo衫各懸掛一只，外放證物袋內二十五只
    及八十八年度偵字第一六一三二號卷附一只）與估價單八張（其中八十八年五月
    五日一紙，無「大三元實業有限公司」章，依被告於八十八年九月十五日及證人
    甲○○於同年月三十日訊問時所供，非用以販入企鵝牌服飾），雖係供行使偽造
    私文書兼販賣仿冒商品所用之物，然已交付曾英雄，非被告所有，無庸併予沒收
    ，附此敘明。
據上論斷，應依刑事訴訟法第二百九十九條第一項前段，商標法第六十三條、第六十
四條，刑法第十一條前段、第五十六條、第二百十六條、第二百十條、第二百五十五
條第二項、第五十五條、第七十四條第一款，罰金罰鍰提高標準條例第一條前段，判
決如主文。
本案經檢察官葉靜芳到庭執行職務
中      華      民      國    八十九    年      一      月      三      日
                                      臺灣板橋地方法院刑事第五庭
                                          法  官
右正本證明與原本無異。
如不服本判決，應於判決送達後十日內，向本院提出上訴狀。
                                          書記官
中      華      民      國    八十九    年      一      月      三      日
附表一：
┌───┬──┬─────────┬──────────────────────┐
│品  名│件數│零附件數與標示內容│        備                     註           │
├───┼──┼─────────┼──────────────────────┤
│      │    │                  │代表繡有MUSINGWEAR及GRANDSLAM商標之領標一 │
│      │    │                  │  紙。                                      │
│polo衫│ 89 │、、、、│代表繡有MUSINGWEAR商標及CALSSIC字樣之領標 │
│      │    │、、、      │  一紙。                                    │
│      │    │                  │代表繡有企鵝圖及MUSINGWEAR與GRANDSLAM商標 │
├───┼──┼─────────┤  之領標一紙。                              │
│      │    │                  │代表打印MUSINGWEAR商標字樣之鈕釦。        │
│襯衫  │ 12 │或、、、│代表印有企鵝圖及MUSINGWEAR商標之拉鏈頭一只│
│      │    │、、          │代表繡有MIRACLE CARE商標及「東洋紡│
│      │    │                  │  」字樣之直側標一只。                  │
├───┼──┼─────────┤代表印有商標MUSINGWEAR、出產國「MADE IN JA│
│      │    │                  │  PAN」、洗滌方法說明及成份標示之洗滌標一只 │
│      │    │                  │代表印有企鵝圖及MUSINGWEAR商標與「株式會社│
│茄克  │ 33 │、、、、│  」字樣之小吊牌一只。              │
│      │ │、、          │代表印有企鵝圖、MUSINGWEAR、MIRACLE CARE商│
│      │    │                  │  標及「東洋紡」與「    元株式會│
│      │    │                  │  社」字樣之大吊牌一只。            │
├───┼──┼─────────┤代表印有企鵝圖、GRANDSLAM、MUSINGWEAR商標 │
│      │    │                  │  及「日本製」與「株式會社」字樣之附│
│圓領衫│  1 │、、、、│  膠套吊牌一只。                            │
│      │    │、              │代表胸前繡有一企鵝圖案。                  │
│      │    │                  │代表胸前繡有一企鵝圖及MUSINGWEAR商標。    │
└───┴──┴─────────┴──────────────────────┘
附表二：
┌───┬──┬────────┬──────────────────────┐
│品  名│件數│零附件與標示內容│        備                註           │
├───┼──┼────────┼──────────────────────┤
│      │ 38 │或、、、│代表繡有MUSINGWEAR及GRANDSLAM（細字）商標 │
│      │    │              │  之領標壹只。                              │
│      │    │                │代表繡有MUSINGWEAR與GRANDSLAM（粗字）商標 │
│      ├──┼────────┤  之領標一只。                              │
│      │  4 │、、、、│代表繡有MUSINGWEAR及CLASSIC領標一只。     │
│      │    │              │代表打印MUSINGWEAR商標字樣之鈕釦。        │
│      ├──┼────────┤代表印有GRANDSLAM之鈕扣。                 │
│POLO衫│  1 │、、、、│代表印有企鵝圖及MUSINGWEAR商標之圓形吊牌一│
│      │    │              │  只。                                      │
│      ├──┼────────┤代表印有商標MUSINGWEAR、出產國「日本製」及│
│      │  9 │、、、、│  成份COTTON 100%標示之長方形吊牌一 只。    │
│ │    │              │代表印有企鵝圖及MUSINGWEAR商標與「株式會社│
│      ├──┼────────┤  」字樣之小吊牌一只。              │
│      │ 14 │、、、、│代表印有企鵝圖、MUSINGWEAR商標及「東洋紡│
│      │    │              │  」與「  元株式會社」字│
│      ├──┼────────┤  樣之大吊牌一只。                          │
│      │  1 │、、、  │                                            │
├───┼──┼────────┤                                            │
│      │  5 │ 、、   │代表印有企鵝圖、GRANDSLAM、MUSINGWEAR商標 │
│      │    │                │  及「日本製」與「株式會社」字樣之附│
│      ├──┼────────┤  膠套吊牌一只。                            │
│      │  2 │ 、、、 │代表印有企鵝圖、GRANDSLAM、MUSINGWEAR商標 │
│      │    │              │  及「日本製」與「（株）」字樣之方形│
│      ├──┼────────┤  吊牌一只。                               │
│ 襯衫 │  3 │、、      │代表印有MUSINGWEAR及CLASSIC之黑色小吊牌一 │
│      ├──┼────────┤  只。                                      │
│      │  1 │、、、、│代表胸前繡有企鵝圖及MUSINGWEAR商標。      │
│      │    │              │代表胸前繡有企鵝圖案。                    │
│      ├──┼────────┤                                            │
│      │  1 │、、      │                                            │
│      ├──┼────────┤                                            │
│      │  3 │或、      │                                            │
│      ├──┼────────┤                                            │
│      │  2 │、或      │                                            │
├───┼──┼────────┤                                            │
│圓領衫│  3 │、、、、│                                            │
│   │    │或          │                                            │
│      ├──┼────────┤                                            │
│      │  1 │、、、、│                                            │
│      │    │              │                                            │
└───┴──┴────────┴──────────────────────┘


司法院資訊處製作；財團法人民間司法改革基金會備份。
